【裁判字號】    97,易,2786
【裁判日期】    970814
【裁判案由】    竊盜
【裁判全文】
臺灣臺中地方法院刑事判決              97年度易字第2786號
公  訴  人  臺灣臺中地方法院檢察署檢察官
被      告  丙○○
上列被告因竊盜案件，經檢察官提起公訴（九十七年度偵字第一
二四一○號），因被告就被訴事實為有罪之陳述，經本院告知簡
式審判程序意旨，並聽取公訴人及被告之意見後，裁定依簡式審
判程序審理，茲判決如下：
    主    文
丙○○共同踰越牆垣、毀越安全設備於夜間侵入住宅竊盜，累犯
，處有期徒刑玖月。
    犯罪事實
一、丙○○前因施用第一、二級毒品案件，經本院以九十三年度
    訴字第七五八號判決分別判處有期徒刑一年二月及十月，應
    執行有期徒刑一年十月，並經臺灣高等法院臺中分院以九十
    三年度上訴字第八八八號判決駁回上訴確定；又因偽證案件
    ，經本院以九十三年度訴字第一三九四號判決判處有期徒刑
    三月確定；上開三罪嗣經法院裁定應執行有期徒刑二年。另
    因施用第二級毒品案件，經本院以九十四年度易字第四四二
    號判決判處有期徒刑十月確定，並與前揭應執行刑有期徒刑
    二年接續執行，於民國九十六年三月二十七日假釋出監，至
    九十六年八月二十一日假釋期滿未經撤銷，視為執行完畢。
    詎仍不知悔改，復夥同另名不詳姓名年籍綽號「阿凱」之成
    年男子，共同基於意圖為自己不法所有之犯意聯絡，於九十
    七年三月九日凌晨零時二十分許之夜間，前往甲○○位在臺
    中縣沙鹿鎮○○路三九八號之住宅，先踰越該住宅圍牆進入
    庭院，然後以不詳方式破壞該住宅一樓前面之玻璃窗戶安全
    設備，將原本拴上之玻璃窗戶開啟後，再踰越玻璃窗戶，侵
    入甲○○之上開住宅內（毀損部分未據告訴），著手竊取甲
    ○○所有放置在一樓之觀音像（含玻璃框）一尊及放置在三
    、四樓之古董二箱，得手後將上開財物搬至一樓後門外面。
    幸經甲○○之鄰居張天賜及時發現上址有竊賊入侵，並立刻
    以電話通知甲○○，由甲○○向警方報案，警方獲報後立即
    趕赴現場，丙○○及上開綽號「阿凱」之男子見警方前來，
    未及將前開已搬至一樓後門外之財物搬走，即倉皇逃離現場
    。嗣經警採集案發現場之可疑指紋送內政部警政署刑事警察
    局鑑驗，其中在遭破壞之玻璃窗採獲之指紋一枚，經比對結
    果，與丙○○右中指之指紋相符，始查悉上情。
二、案經臺中縣警察局清水分局報請臺灣臺中地方法院檢察署檢
    察官偵查起訴。
    理    由
一、按除簡式審判程序、簡易程序及刑事訴訟法第三百七十六條
    第一款、第二款所列之罪之案件外，第一審應行合議審判，
    刑事訴訟法第二百八十四條之一修正條文定有明文。本件被
    告所犯係屬刑事訴訟法第三百七十六條第二款所列之刑法第
    三百二十一條之加重竊盜罪，依法獨任進行審理程序，合先
    敘明。
二、次按原起訴意旨雖認被告所犯為刑法第三百二十一條第二項
    、第一項第一款、第二款之加重竊盜未遂罪，惟業經蒞庭檢
    察官於本院九十七年七月三十一日準備程序期日，當庭將起
    訴法條變更為刑法第三百二十一條第一項第一款、第二款之
    加重竊盜既遂罪，從而本件起訴尚無變更起訴法條問題（最
    高法院九十六年度台上字第四一七三號判決意旨參照），附
    此敘明。
三、上揭加重竊盜之事實，業據被告丙○○於本院審理中坦承不
    諱，核與被害人甲○○及證人張天賜於警詢、偵查之證述情
    節相符（參臺中縣警察局清水分局中縣清警偵字第○九七○
    ○二七○三一號卷第二至三頁、九十七年度偵字第一二四一
    ○號卷第五至七頁），並有職務報告、案發現場地圖、清水
    分局製作之現場勘查報告、刑案現場照片、住宅防竊安全諮
    詢報告表、勘察採證同意書、犯罪現場分析表、內政部警政
    署刑事警察局指紋鑑驗書附於上開警卷可參，足證被告上開
    自白與事實相符，堪信為真實。本件事證明確，被告加重竊
    盜犯行堪予認定。
四、核被告丙○○所為，係犯刑法第三百二十一條第一項第一款
    、第二款之踰越牆垣、毀越安全設備，於夜間侵入住宅之加
    重竊盜罪。被告與不詳姓名年籍綽號「阿凱」之成年男子就
    上開竊盜犯行，互有犯意聯絡及行為分擔，均為共同正犯。
    又查，被告丙○○前因施用第一、二級毒品案件，經本院以
    九十三年度訴字第七五八號判決分別判處有期徒刑一年二月
    及十月，應執行有期徒刑一年十月，並經臺灣高等法院臺中
    分院以九十三年度上訴字第八八八號判決駁回上訴確定；又
    因偽證案件，經本院以九十三年度訴字第一三九四號判決判
    處有期徒刑三月確定；上開三罪嗣經法院裁定應執行有期徒
    刑二年。另因施用第二級毒品案件，經本院以九十四年度易
    字第四四二號判決判處有期徒刑十月確定，並與前揭應執行
    刑有期徒刑二年接續執行，於九十六年三月二十七日假釋出
    監，至九十六年八月二十一日假釋期滿未經撤銷，視為執行
    完畢，此有臺灣高等法院被告前案紀錄表一份在卷可按，其
    於徒刑執行完畢後，五年以內故意再犯本件有期徒刑以上之
    罪，為累犯，應依刑法第四十七條第一項之規定加重其刑。
    爰審酌被告前有賭博、贓物、違反槍砲彈藥刀械管制條例、
    違反麻醉藥品條例、竊盜、違反毒品危害防制條例、偽證、
    妨害自由等前科，素行不佳，不思以正當途徑掙取金錢，踰
    越他人住宅之牆垣、毀越安全設備並於夜間侵入他人住宅，
    侵害他人對財產權之管領，危害甚鉅，然念及被告犯後於本
    院審理時坦承犯行、所取之財物仍留於現場等一切情狀，認
    為檢察官求處有期徒刑一年尚屬過重，而量處如主文所示之
    宣告刑。
據上論斷，應依刑事訴訟法第二百七十三條之一第一項、第二百
九十九條第一項前段，刑法第二十八條、第三百二十一條第一項
第一款、第二款、第四十七條第一項，判決如主文。
本案經檢察官乙○○到庭執行職務。
中    華    民    國    97    年    8     月    14    日
                  刑事第十六庭    法  官 周玉蘭
上正本證明與原本無異。
如不服本判決，應於收受送達後十日內向本院提出上訴書狀（應
敘述具體理由並附繕本）。
上訴書狀如未敘述理由，應於上訴期間屆滿後二十日內補提理由
書於本院。
                                  書記官 黃泰能
中    華    民    國    97    年    8     月    14    日
附錄本案論罪法條全文：
中華民國刑法第三百二十一條
（加重竊盜罪）
犯竊盜罪而有左列情形之一者，處六月以上、五年以下有期徒刑
：
一  於夜間侵入住宅或有人居住之建築物、船艦或隱匿其內而犯
    之者。
二  毀越門扇、牆垣或其他安全設備而犯之者。
三  攜帶兇器而犯之者。
四  結夥三人以上而犯之者。
五  乘火災、水災或其他災害之際而犯之者。
六  在車站或埠頭而犯之者。
前項之未遂犯罰之。


司法院資訊處製作；財團法人民間司法改革基金會備份。
